【裁判字號】    91,易,537
【裁判日期】    920411
【裁判案由】    竊盜
【裁判全文】
臺灣雲林地方法院刑事判決                          九十一年度易字第五三七號
    公  訴  人  臺灣雲林地方法院檢察署檢察官
    被      告  子○○
                丙○○
右列被告等因竊盜案件，經檢察官提起公訴（九十一年度偵字第三一四五號、第三五
四六號），本院判決如左：
    主  文
子○○共同連續攜帶兇器毀壞安全設備於夜間侵入住宅竊盜，處有期徒刑壹年。
丙○○共同竊盜，處有期徒刑陸月，如易科罰金以佰元折算壹日。
    事  實
一、子○○與綽號「阿文」之不詳真實姓名、年籍之成年男子，基於共同犯意之聯絡
    ，意圖為自己不法之所有，先後於：
    （一）民國九十一年三月二十六日八時許，在雲林縣麥寮鄉○○路四三五號住處
          騎樓下，竊取寅○○所有之行動電話一支。
    （二）九十一年六月五日一時許夜間，侵入雲林縣麥寮鄉○○路二三六巷六號住
          宅，竊取辛○○所有之金牌一面。
    （三）九十一年六月某時日，在雲林縣麥寮鄉○○號道路旁豪美檳榔攤，竊取林
          良一所有之筆記型電腦一部、行動電話一支。
    （四）九十一年六月二十八日三時三十分許夜間，侵入雲林縣麥寮鄉○○路二二
          八之十六號住宅，竊取戊○○所有之金牌一面。
    （五）九十一年七月初某日三時許夜間，侵入雲林縣麥寮鄉○○路二十三號住宅
          ，竊取甲○○所有之金牌七面。
    （六）九十一年七月八日二時許夜間，攜帶兇器小刀一支，割破毀壞安全設備網
          門，然後侵入雲林縣麥寮鄉○○路二三六巷十八之一號住宅，竊取許林嬌
          娥所有之金牌三面。
    （七）九十一年七月十日前某時日，侵入雲林縣麥寮鄉三盛村許厝住宅（侵入住
          宅部分未據告訴），竊取壬○○所有之金牌七面。
    （八）九十一年七月十二日零時許夜間，攜帶兇器小刀一支，割破毀壞安全設備
          網門，然後侵入雲林縣麥寮鄉○○路二三四巷二十六號住宅，竊取庚○○
          所有之金牌六面。
    （九）九十一年七月十二日十時許，攜帶兇器小刀一支，割破毀壞安全設備網門
          ，然後侵入雲林縣麥寮鄉○○路二三四巷二十六號住宅（侵入住宅部分未
          據告訴），竊取丑○所有之金牌七面。
    （十）九十一年七月十二日十二時三十分許，攜帶兇器小刀一支，割破毀壞安全
          設備網門，然後侵入雲林縣麥寮鄉○○路二三四巷二十六之三號住宅（侵
          入住宅部分未據告訴），竊取癸○○所有之金牌五面。
    又子○○單獨於九十一年七月二十二日十五時許，騎乘機車進入雲林縣麥寮鄉雷
    厝村二００號倉庫，竊取卯○○所有之鋼模板二十五塊。
二、丙○○曾因竊盜罪，經本院於九十一年四月十六日，以九十一年度簡字第二八號
    ，判處有期徒刑五月，並於九十一年五月二十八日判決確定，於九十一年八月二
    十日入監服刑，指揮書執畢日期九十二年一月十六日。猶不思正途，在該案尚未
    執行前，與辰○○（另案由檢察官聲請簡易判決處刑），基於共同犯意之聯絡，
    意圖為自己不法之所有，於九十一年七月二十二日十五時許，一起騎乘機車進入
    雲林縣麥寮鄉雷厝村二００號倉庫，竊取卯○○所有之鋼模板二十餘塊。
三、嗣於九十一年七月二十二日十五時三十分許，子○○載運所偷竊之鋼模板，行經
    雲林縣麥寮鄉○○村○○○道路，為雲林縣警察局台西分局警察發現有異而盤查
    ，始追悉子○○、丙○○上開偷竊之情，並移送臺灣雲林地方法院檢察署檢察官
    偵查起訴。
    理  由
一、被告子○○坦白承認上開竊盜事實，其自白核與被害人寅○○、辛○○、乙○○
    、戊○○、甲○○、己○○○、壬○○、庚○○、丑○、癸○○、卯○○分別於
    警訊時及本院審理中所指證之情節吻合，並有卯○○所出具之贓物責付保管收據
    一紙在卷可憑，應與事實相符。被告丙○○已承認上開竊盜事實，且據共犯辰○
    ○於偵審中供認屬實，並經被害人卯○○於警訊中指訴確實失竊鋼模板之事實，
    合於事實。本件事證明確，被告等犯行均可認定，均應依法論罪科刑。
二、按被告子○○所供認竊盜時所使用之小刀，乃屬雙面刀刃，約六公分長，並可以
    剪下質地堅硬之指甲，客觀上具有危險性，足以對人之身體、生命構成威脅，可
    供兇器使用，自屬兇器之一種，而網門指其門窗之紗網，具有防閑之作用，為安
    全設備，核其所為，係犯刑法第三百二十條第一項之普通竊盜罪、同法第三百二
    十一條第一項第一款之於夜間侵入住宅竊盜罪、同法第三百二十一條第一項第三
    款、第二款之攜帶兇器毀壞安全設備竊盜罪、同法第三百二十一條第一項第三款
    、第二款、第一款之攜帶兇器毀壞安全設備於夜間侵入住宅竊盜罪。被告子○○
    所犯攜帶兇器毀壞安全設備竊盜罪及攜帶兇器毀壞安全設備於夜間侵入住宅竊盜
    罪部分，公訴人分別以之犯普通竊盜罪、於夜間侵入住宅竊盜罪，起訴法條有誤
    ，惟起訴社會基本事實相同，爰依法變更起訴法條。又被告子○○就事實欄一之
    （一）至（十）所犯部分，與綽號「阿文」之不詳真實姓名、年籍之成年男子間
    ，有犯意之聯絡及行為之分擔，為共同正犯。另被告子○○先後多次竊盜犯行，
    時間緊接，方法相同，而觸犯基本構成要件相同之罪名，顯係基於概括之犯意反
    覆為之，為數行為而犯同一之罪名，屬裁判上一罪即訴訟法上同一案件，應依刑
    法第五十六條連續犯之規定論以一攜帶兇器毀壞安全設備於夜間侵入住宅竊盜罪
    ，並依法加重其刑。核被告丙○○所為，係犯刑法第三百二十條第一項之普通竊
    盜罪。被告丙○○就其所為，與辰○○有犯意之聯絡及行為之分擔，為共同正犯
    。爰審酌被告二人因貪圖不法利益而竊盜、各自行竊財物之價值、所用之手段方
    法、所生危害、被害人之意見、被告丙○○有竊盜前科及犯罪後均坦白承認之態
    度等一切情狀，各量處如主文所示之刑。被告丙○○處有期徒刑部分，並諭知易
    科罰金之折算標準。至於被告子○○所供認使用之小刀，未經查獲，現已無從追
    扣，顯然已經滅失，爰不宣告沒收。
據上論斷，應依刑事訴訟法第二百九十九條第一項前段、第三百條，刑法第二十八條
、第五十六條、第三百二十條第一項、第三百二十一條第一項第三款、第二款、第一
款、第四十一條第一項前段，罰金罰鍰提高標準條例第一條前段、第二條，判決如全
文。
本案經檢察官丁○○到庭執行職務。
中      華      民      國     九十二     年    四    月      十一      日
                               臺灣雲林地方法院刑事第二庭
                                   法  官  吳  褔  森
右正本證明與原本無異。
如不服本判決，應於判決送達後十日內向本院提出上訴狀（應附繕本）。「切勿逕送
上級法院」。
告訴人或被害人對於判決如有不服具備理由請求檢察官上訴者，其上訴期間之計算係
以檢察官收受判決正本之日期為準。
                                   書記官  李  松  坤
中      華      民      國     九十二     年    四    月      十一      日
附錄本案論罪科刑法條：
刑法第三百二十條第一項：
意圖為自己或第三人不法之所有，而竊取他人之動產者，為竊盜罪，處五年以下有期
徒刑、拘役或五百元以下罰金。
刑法第三百二十一條第一項：
犯竊盜罪而有左列情形之一者，處六月以上五年以下有期徒刑：
一、於夜間侵入住宅或有人居住之建築物、船艦或隱匿其內而犯之者。
二、毀越門扇、牆垣或其他安全設備而犯之者。
三、攜帶兇器而犯之者。
四、結夥三人以上而犯之者。
五、乘火災、水災或其他災害之際而犯之者。
六、在車站或埠頭而犯之者。


司法院資訊處製作；財團法人民間司法改革基金會備份。
